臺灣高等法院高雄分院刑事判決　　　　　九十二年度上更(二)字第一一號
　　上　訴　人　台灣高雄地方法院檢察署檢察官
　　被　　　告　乙○○
右上訴人因被告貪污等案件，不服臺灣高雄地方法院八十七年度訴字第三五五號中華
民國八十七年十一月十七日第一審判決（起訴案號：臺灣高雄地方法院檢察署八十六
年度偵字第一七二八四、一七四０一、二一六八一號、八十七年度偵字第一七三四號
），提起上訴，判決後，經最高法院第二次發回更審，本院判決如左：
      主      文
原判決關於乙○○部分撤銷。
乙○○公訴不受理。
      理      由
一、公訴意旨略以：(一)被告乙○○係運泰股份有限公司（下稱運泰公司）實際負責人
    ，亦為從事業務之人，詎乙○○與運泰公司劉銘珠（經判處罪刑確定）基於共同
    犯意聯絡，為配合客戶之要求，由劉銘珠填具不實之有害廢棄物遞送六聯單（將
    廢棄物數量以多報少，以少報多或匿未填報），送交高雄縣環保局備查，足生損
    害於文書之正確性及環保機關對所監督事項稽核之正確性。(二)運泰公司所有之高
    雄縣仁武鄉○○○段二五之六號土地，係屬山坡保育區農牧用地，運泰公司為在
    該土地設置垃圾掩埋場，所擬定之水土保持計畫，尚未經主管機關審核通過，乙
    ○○竟與仁福村村長吳日清（經判決無罪確定）基於共同犯意聯絡，於八十五年
    十月間，由吳日清僱工開始挖掘，並已開挖成大型掩埋場，對當地之水土保持造
    成莫大損害，並致生公共危險。(三)緣丙○○為求其所經營之真達企業社所產生之
    廢棄物，能取得高雄縣林園鄉衛生掩埋場進場許可同意，以便向高雄縣環保局申
    請廢棄物清除許可證，始能承攬高雄縣轄區內一般性廢棄物之清運，遂分別於八
    十四年七月十九日、八十五年七月廿九日各交付新台幣十萬元與乙○○，乙○○
    則基於幫助丙○○之不法意圖，將此十萬元之賄款交與林園鄉鄉長甲○○（已死
    亡，另為不受理判決）收受，而使真達企業社取得衛生掩埋場進場同意書，並順
    利將事業廢棄物清運入場；因認被告乙○○涉犯八十五年十月廿三日修正前貪污
    治罪條例第十條第一項、第二項之幫助犯、山坡地保育條例第三十五條第三項、
    刑法第二百十六條、第二百十五條等罪嫌等情。
二、按被告死亡者，應諭知不受理之判決，刑事訴訟法第三百零三條第五款定有明文
    。經查，被告乙○○於原審判決，檢察官上訴後，於九十三年五月廿五日因病死
    亡，有高雄醫學大學附設中和紀念醫院九十三年五月廿九日高醫附秘字第０九三
    ０００一四一四號函及戶籍謄本附卷可稽。依前開說明，本件自應為不受理之判
    決。原審未及為不受理判決，而為實體上無罪之判決，尚有未洽。檢察官上訴意
    旨認被告乙○○應予論處罪刑，而指摘原判決此部分不當，雖無理由，但原判決
    此部分既有可議，自應將之撤銷改判，諭知不受理之判決，爰不經言詞辯論為之
    。
據上論斷，應依刑事訴訟法第三百六十九條第一項前段、第三百六十四條、第三百零
七條、第三百零三條第五款，判決如主文。
中    華    民    國     九十三     年       七       月        八      日
                              臺灣高等法院高雄分院刑事第一庭
                                  審判長法官  吳水木
                                        法官  趙文淵
                                        法官  洪慶鐘
右正本證明與原本無異。
如不服本判決應於收受本判決後十日內向本院提出上訴書狀，其未述上訴理由者，
並得於提起上訴後十日內向本院補提理由書狀（均須按他造當事人之人數附繕本)「
切勿逕送上級法院」。
                                      書記官  彭筱瑗
中    華    民    國     九十三     年       七       月       九       日
                                                                  Ａ
